臺灣新北地方法院民事裁定
111年度補字第170號
原      告  林添成  



上列原告與被告林君吟等人間請求確認調處結果不成立等事件，
本院裁定如下：
    主  文
原告應於本裁定送達後7日內，具狀補正新北市○○區○○段00○00地
號土地全體共有人之姓名、年籍、地址、法定代理人及上開67、
68地號土地之「第一類登記謄本」，並依民事訴訟法第77條之13
所定費率繳納裁判費，逾期未補正，即駁回其訴。
    理  由
一、按提起民事訴訟，應依同法第1編第3章第2節相關規定繳納
    裁判費，此為必須具備之程式。原告之訴，有起訴不合程式
    之情形者，法院應以裁定駁回之，但其情形可以補正者，審
    判長應定期間先命補正，亦為同法第249條第1項第6款所明
    定。
二、次按依法得分割之共有土地，共有人不能自行協議分割者，
    任何共有人得申請該管直轄市、縣（市）地政機關調處，不
    服調處者，應於接到調處通知後15日內向司法機關訴請處理
    ，屆期不起訴者，依原調處結果辦理之，土地法第34條之1
    第6項定有明文。其立法意旨，係為促進共有土地之有效利
    用，並提供共有人訴訟外解決共有土地糾紛之途徑，乃於全
    體共有人無法達成分割協議時，藉由行政機關之介入，就共
    有土地之分割方法作成調處結果，並因共有人全體經合法通
    知，均未於一定期間內，以合法提起訴訟之法定方式對調處
    結果表示不服，發生擬制全體共有人同意調處結果之效果，
    調處結果即告成立；若不服調處結果之共有人，依土地法第
    34條之1第6項規定，向法院提起訴訟，而對調處結果所定共
    有土地之分割方法予以爭執，核其就訴訟標的所有之利益即
    其共有權利，自應以原告應有部分起訴時之價額，核定此種
    訴訟之訴訟標的價額。
三、經查，原告訴之聲明第1項主張，兩造為新北市○○區○○段00○
    00地號土地（下稱系爭土地）之共有人，被告林君吟、林承
    緯、林豪傑、林豐裕、林鉄作、林沛瑩、林明芬、林育如（
    下稱林君吟等8人）向新北市不動產糾紛調處委員會（下稱
    新北市調處會）申請分割系爭土地之調處，經新北市調處會
    於民國111年1月18日作成依被告林君吟等8人所提分割方案
    辦理分割之調處結果（下稱系爭調處結果），惟系爭調處結
    果有重大缺失，且有失公平，爰依法提起本件訴訟，請求確
    認系爭調處結果不成立。堪認原告係對系爭調處結果所定分
    割方法表示不服，又原告訴之聲明第2項為請求分割系爭土
    地，與上開聲明之終局經濟目的同一，依上開說明，本件訴
    訟標的價額應以原告就系爭土地之應有部分於起訴時之價額
    為準。查本件原告起訴未據繳納裁判費，惟原告未提出系爭
    土地之「第一類登記謄本」，復未於訴狀載明系爭訴訟標的
    價額，致本院無從確切得知原告就系爭土地分別之持份，致
    使本院無法核定訴訟標的價額，以裁定命原告補繳裁判費，
    是原告應陳報本件訴訟標的之金額或價額，並依民事訴訟法
    第77條之13所定費率(詳如附表)補繳裁判費。
四、次按分割共有物之訴，屬固有必要共同訴訟，訴訟標的對於
　　共同訴訟之各人必須合一確定，必全體共有人一同起訴或被
    訴，當事人適格始無欠缺（最高法院67年台抗字第480號裁
    定意旨參照）。而本件原告起訴就系爭土地，提起分割共有
    物訴訟，然原告未提出系爭土地之「第一類登記謄本」，且
    未陳報系爭土地全體共有人之住居所，更未將全體共有人列
    為本件被告陳報本院，故本件尚應補正系爭土地之「第一類
    登記謄本」及其系爭土地全體共有人之「最新戶籍謄本」（
    記事欄請勿省略），並據此補正其等姓名住居所地址（可持
    本裁定向戶政機關查詢）。茲依民事訴訟法第249條第1 項
    但書之規定，限原告於收受本裁定送達7日內補正，逾期不
    補，即駁回其訴，特此裁定。
中　　華　　民　　國　　111 　年　　3 　　月　　10　　日
                  民事第七庭    法　官　謝宜雯
以上正本證明與原本無異
本裁定不得抗告
中　　華　　民　　國　　111 　年　　3 　　月　　11　　日
                                書記官　劉德玉
附表：
訴訟標的金額（新臺幣） 徵收裁判費（加徵收後） 10萬元以下 1000元 逾10萬元至1百萬元部分 110元／萬 逾1百萬元至1千萬元部分 99元／萬 逾1千萬元至1億元部分 88元／萬 逾1億元至10億元部分 77元／萬 逾10億元部分 66元／萬 備註：其畸零之數不滿萬元者以萬元計算。